臺灣臺北地方法院民事判決
　　　　　　　　　　　　　　　　  111年度北小字第564號
原      告  威摩科技股份有限公司


法定代理人  吳東明  
訴訟代理人  槐漢傑  
被      告  陳家勝  


上列當事人間請求損害賠償事件，本院於民國111年2月21日言詞
辯論終結，判決如下：
    主      文
被告應給付原告新臺幣壹萬肆仟肆佰伍拾元，及自民國一百一十
一年二月十九日起至清償日止，按週年利率百分之五計算之利息
。
原告其餘之訴駁回。
訴訟費用新臺幣壹仟元，由被告負擔新臺幣玖佰伍拾壹元，餘新
臺幣肆拾玖元由原告負擔。
本判決第一項得假執行。但被告以新臺幣壹萬肆仟肆佰伍拾元為
原告預供擔保，得免為假執行。
    事實及理由
壹、程序方面：
一、按因侵權行為涉訟者，得由行為地之法院管轄。民事訴訟法
    第15條第1項定有明文。查本件侵權行為地為臺北市中山區
    市民大道與復興南路交叉路口，依上開規定，本院自有管轄
    權。
二、被告經合法通知，未於言詞辯論期日到場，核無民事訴訟法
    第386條所列各款情形，爰依原告聲請，由其一造辯論而為
    判決。
貳、實體方面：
一、原告起訴主張：被告於民國109年1月13日向原告租借原告所
    有之車牌號碼000－0000號普通輕型機車（下稱系爭A車）後
    ，於同日23時05分許行經臺北市中山區市民大道與復興南路
    交叉路口時，與訴外人魏廷原騎乘之車牌號碼0000－00號普
    通輕型機車（下稱系爭B車）發生擦撞，致系爭A車受損，故
    被告應賠償原告系爭A車修復費用新臺幣（下同）6,200元及
    因系爭A車受損，致無法營運6日之營業損失9,000元，爰依
    民法侵權行為及租賃契約法律關係提起本件訴訟等語。並聲
    明：（一）被告應給付原告1萬5,200元，及自起訴狀繕本送
    達翌日起至清償日止，按週年利率5％計算之利息。（二）原
    告願供擔保，請准宣告假執行。
二、被告未於言詞辯論期日到場，亦未提出書狀，作何聲明或陳
    述。
三、經查，原告主張之上開事實，業據提出臺北市政府警察局中
    山分局道路交通事故當事人登記聯單、車損照片、車輛維修
    報價單、行車執照、電動機車租借系統WeMo Scooter服務條
    款（下稱系爭條款）及租賃紀錄等件為證（見本院卷第15至
    39頁），核屬相符，而被告已於相當時期受合法通知，未於
    言詞辯論期日到場，亦未提出任何書狀爭執，依民事訴訟法
    第436條之23準用第436條第2項，依同法第280條第3項準用
    第1項規定視同自認，自堪信原告上開主張為真實。
四、得心證之理由：
　　按因故意或過失，不法侵害他人之權利者，負損害賠償責任
    。民法第184條第1項前段規定定有明文。又依系爭條款第15
    條約定：「…如因可歸責於會員（即被告）之事由所生之救
    援費、修理費、電動機車修理期間之租金損失，或造成第3
    人之一切損害，應由該會員負擔。…」。本件被告騎乘原告
    所有之系爭A車於上開時、地與系爭B車發生擦撞，致系爭A
    車受損，與系爭A車所受損害間有相當因果關係，被告自應
    就系爭A車之損害負侵權行為損害賠償責任。又侵權行為損
    害賠償之請求權，以受有損害為成立要件，故被害人得請求
    賠償之金額，應視其實際所受之損害而定。茲就原告請求金
    額審究如下：
（一）修復費用6,200元部分：
　　　按不法毀損他人之物者，被害人得請求賠償其物因毀損所
      減少之價額。民法第196條定有明文。又依上開規定請求
      賠償物被毀損所減少之價額，得以修復費用為估定之標準
      ，但以必要者為限（例如：修理材料以新品換舊品，應予
      折舊），最高法院77年度第9次民事庭會議決議參照。衡
      以系爭A車有關零件部分之修復，既以新零件更換被損害
      之舊零件，則在計算損害賠償額時，自應將零件折舊部分
      予以扣除。而依行政院所發布之固定資產耐用年數表及固
      定資產折舊率表，機器腳踏車耐用年數為3年，依定率遞
      減法每年應折舊1000分之536，其最後1年之折舊額，加歷
      年折舊累積額，總和不得超過該資產成本原額之10分之9
      ，是其殘值為10分之1。並以1年為計算單位，其使用期間
      未滿1年者，按實際使用之月數相當於全年之比例計算之
      ，不滿1月者，以1月計算之。查系爭A車因本件車禍事故
      之修復費用為6,200元，且依原告提出之估價單所示，除
      項次10之600元為工資外，其於維修項目皆為零件項目，
      共計5,600元（計算式：6,200元－600元＝5,600元），有原
      告提出之估價單為證（見本院卷第21頁），而系爭A車係
      於108年11月出廠領照使用，亦有原告提出之行車執照在
      卷足憑（見本院卷第23頁），則至109年1月13日發生上開
      車禍事故之日為止，系爭A車已實際使用0年3月，零件部
      分扣除附表所示折舊金額後為4,850元，則原告得請求之
      系爭A車修復費用應為5,450元（計算式：4,850元＋600元＝
      5,450元）。
（二）營業損失9,000元部分：
　　　按損害賠償，除法律另有規定或契約另有訂定外，應以填
      補債權人所受損害及所失利益為限。依通常情形，或依已
      定之計劃、設備或其他特別情事，可得預期之利益，視為
      所失利益。民法第216條定有明文。本件原告主張系爭A車
      因本件車禍事故受損，於109年1月13日下架，嗣於109年2
      月24日重新上架，但僅請求6日無法營運之營業損失9,000
      元等語，業據提出租賃紀錄為憑（見本院卷第21頁）。查
      系爭A車依通常情形如繼續營業使用，當可預期獲得營業
      收入，而該車因送修致無法營運，致原告無法獲得營業收
      入，是依上揭規定，自應由被告予以填補賠償。是原告請
      求被告賠償6日之營業損失9,000元，應屬有據。
（三）基上，原告得請求被告賠償之金額共計1萬4,450元（計算
      式：修復費用5,450元＋營業損失9,000元＝1萬4,450元）。
五、末按給付無確定期限者，債務人於債權人得請求給付時，經
    其催告而未為給付，自受催告時起，負遲延責任。其經債權
    人起訴而送達訴狀，或依督促程序送達支付命令，或為其他
    相類之行為者，與催告有同一之效力。遲延之債務，以支付
    金錢為標的者，債權人得請求依法定利率計算之遲延利息。
    應付利息之債務，其利率未經約定，亦無法律可據者，週年
    利率為5%。民法第229條、第233條第1項及第203條分別定有
    明文。查原告依民法第184條第1項前段、第191條之2及216
    條第2項規定請求被告賠償1萬4,450元，屬給付無確定期限
    ，依前揭說明，原告主張自起訴狀繕本送達翌日即111年2月
    19日（見本院卷第101頁）起至清償日止，按週年利率5%計
    算之利息，亦屬有據。
六、綜上所述，原告依民法侵權行為及租賃契約法律關係請求被
    告賠償1萬4,450元，及自111年2月19日起至清償日止，按週
    年利率5%計算之利息，為有理由，應予准許，逾此範圍，為
    無理由，應予駁回。
七、本件原告勝訴部分係就民事訴訟法第436條之8適用小額訴訟
    程序所為被告敗訴之判決，依民事訴訟法第436條之20規定
    ，應依職權宣告假執行，此部分原告雖陳明願供擔保聲請宣
    告假執行，然其聲請僅係促使法院為職權之發動，爰不另為
    假執行准駁之諭知。並依同法第436條之23準用第436條第2
    項，適用同法第392條第2項規定，依職權宣告被告如預供擔
    保，得免為假執行。
八、訴訟費用負擔之依據：民事訴訟法第79條。本件訴訟費用額
    ，依後附計算書確定如主文第3項所示金額。
中　　華　　民　　國　　111 　年　　2 　　月　　25　　日
                  臺北簡易庭  法  官  陳家淳
以上為正本係照原本作成。
如不服本判決，須以違背法令為理由，於判決送達後20日內向本
庭（臺北市○○區○○○路0段000巷0號）提出上訴狀。（須按他造當
事人之人數附繕本）。如委任律師提起上訴者，應一併繳納上訴
審裁判費。
中　　華　　民　　國　　111 　年　　3 　　月　　4 　　日
                              書記官  蘇炫綺 
計　 算 　書
項　　　　目             金　額（新臺幣）     　　備　註
第一審裁判費   　 　　   1,000元
合　　　　計　　　       1,000元  
附錄：
一、民事訴訟法第436條之24第2項：
    對於小額程序之第一審裁判上訴或抗告，非以其違背法令為
    理由，不得為之。
二、民事訴訟法第436條之25：
    上訴狀內應記載上訴理由，表明下列各款事項：
    (一)原判決所違背之法令及其具體內容。
    (二)依訴訟資料可認為原判決有違背法令之具體事實。
三、民事訴訟法第436條之32第2項:第438條至第445條、第448條
    至第450條、第454條、第455條、第459條、第462條、第463
    條、第468條、第469條第1款至第5款、第471條至第473條及
    第475條第1項之規定，於小額事件之上訴程序準用之。
附表
-----
折舊時間           金額
第1年折舊值        5,600×0.536×(3/12)=750
第1年折舊後價值    5,600-750=4,850